# 内控审计年报审计可以是同一家事务所吗？

提问人：Alisa_wang 时间：2016-08-21 23:45:47
您好，内部控制设计咨询服务，与财务报表审计可以由同一家事务所承接吗？

回答人：chenyiwei
一般不可以，尤其是在涉及公众利益实体的情况下。

提问人：Alisa_wang 时间：2016-08-22 14:55:39
陈老师说内部控制咨询与财务报表审计可以不一致。我感觉从推断上来说，如果提供了内部控制咨询服务，再进行财务报表审计过程中也是一个不相容业务。但高级会计师的题目中，就允许内部控制咨询与财务报表审计可以为一家事务所。这是什么情况啊。

回答人：chenyiwei
如果是非公众利益实体，则允许同一事务所（包括网络事务所）内的不同团队在严格的防火墙隔离的前提下分别提供内控设计咨询和审计服务；如果是公众利益实体，则严格禁止。

提问人：qjxhsxc 时间：2017-06-09 16:06:53
您好注协有出过正式文件说统一内控和财报分开做吗？

回答人：chenyiwei
同一年度的内控审计和财报审计大部分情况下由同一个事务所承接。

提问人：qjxhsxc 时间：2017-06-12 09:39:17
谢谢陈老师，我看注协出的《企业内部控制审计指引实施意见》也是说“...在整合审计框架下,制定本意见。",不知道他们有没有什么文件说过可以不整合审计，内控和财报审计单独做。

回答人：chenyiwei
实务操作中也有两家分别做的。也就是并不强制要求财报审计和内控审计必须由同一家所做，或者必须分别由两家所做。当然同一家做的情况是绝对多数。